---
title: "day220622_2"
output:  
    html_document:    
        keep_md: true
date: '2022-06-22'
---

```{r setup, include=FALSE}
knitr::opts_chunk$set(echo = TRUE)
```
제 8장 통계 분석
통계(statistics): 수량 데이터에서 다양한 방법으로 새로운 사실들을 찾아내는 학문

1)기술통계
기술통계(descriptive statistics): 평균, 최솟값, 최댓값, 중앙값과 같은 데이터의 특징을 알려주는 값들

2)추론통계
추론통계(inferential statistics): 변수 간의 관계를 파악하고, 이를 토대로 변수 간의 이노가관게나 새로운 사실들을 밝혀내는 것
(1)평균 차이 검정: 집단ㅂ별로 평균의 차이가 실제로 있는가를 검정하는 것.
  예) 고등학교 3학년 국어 점수가 남학생 평균:82.1, 여학생 평균 82.3점. 남여학생의 점수차는 0.2점이다. 위 내용은 단순히 "이번 국어시험 점수가 여학생이 남학생보다 0.2점 높다."는 결론을 통계적으로 검점해야 한다.  

(2)교차분석: 범주형 변수로 구성된 집단들의 관련성을 검정하는 통계 분석. 

("카이제곱 검정, 카이스퀘어검정, 독립성 검정"이라고도 함)

교차분석 결과는 관계가 있다, 없다 등2가지입니다. 

예)두개의 '소형 50세대와 대형 50세대'가 있는 아파트 2개 단지의 대소형 TV 소유 현황을 조사했다. 
1번 단지는 대형 TV 90개, 소형TV 10개 => 아파트 크기와 TV크기는 관계 없음
2번 단지는 대형 TV 55개, 소형TV 45개 => 아파트 크기와 TV크기는 관계가 있다.

(3)상관관계분석: 변수 간의 상관관계(correlation)를 알아 보는 것. 관계ㅅ의 경우의 수는 없음, 적음, 많음, 같음 이 있다. 

(4)회귀분석: 독립변수와 종속변수간의 인과관계를 분석하는 것
독립변수(independent variable):영향을 주는 변수
종속변수(dependent variable): 영향을 받는 변수
예)"월급이 증가하면 외식횟수가 늘어날 것"
"월급"-> 독립변수, "외식횟수" -> 종속변수
즉 월급의 증감이 외식횟수에 미치는 영향을 확률적으로 분석하는 것이 회귀 분석이다.

2. 통계 검정
1) 가설(hypothesis):어떤 현상을 설명하기 위해서 가정하는 명제, 증명되지 않은 추정.
귀무가설(歸無假說):설정한 가설이 맞을 확률이 극히 적어서 처음부터 기각될 것으로 예상되는 가설
대립가설(對立假說):귀무가설이 기각될 경우 받아들여지는 가설 | 연구자가 검정하고자 하는 가설


제 9장 그래프 그리기
##ggplot2 강의
- 데이터 불러오기
```{r}
library(readxl)
library(ggplot2)

who_disease <-read_xlsx("who_disease.xlsx")
ggplot()#도화지를 펼치기
ggplot(who_disease)
ggplot(who_disease, aes(x= year, y=cases)) #x는 가로 y는 세로
ggplot(who_disease, aes(x= year, y=cases)) + 
  geom_point() #그래프 종류

#옵션 1. 투명도 주기
ggplot(who_disease, aes(x= year, y=cases)) + 
  geom_point(alpha = 0.1) 
#옵션 2. 색상 변화
ggplot(who_disease, aes(x= year, y=cases)) + 
  geom_point(alpha = 0.1, color = "#6048E8") 

#옵션 3. 
```
colour 입력 위치
ggplot(파일명, aes(x,y, colour= 컬럼명))
  +geom_poin(colour= "컬러명")
```{r}
#옵션 3. color 입력 위치
str(iris)
ggplot(iris, aes(x= Sepal.Length, y=Sepal.Width, colour= Species)) + 
  geom_point() 

ggplot(iris, aes(x= Sepal.Length, y=Sepal.Width, colour= Species, size = Petal.Length)) + 
  geom_point() 


```

-  산점도 :x 축 수치형 연속형 데이터, y축 수치형 연속형 데이터
- 기본적인 통계적인 내용을 알아야된다.

```{r}
ggplot(who_disease, aes(x= year, y=cases)) + 
  geom_point(alpha = 0.1) 
#그래프 선택을 할 때, 
```
-히스토그램
+ 질병 데이터
  region == AMR , year ==1980, disease == 백일해(pertussis) case > 0
  
```{r}
library(dplyr)# 데이터 처리에 특화된 R 패키지
str(who_disease)
data2 <-who_disease %>% 
  filter(region == 'AMR', 
         year == 1980, 
         disease == 'pertussis', 
         cases > 0)
ggplot(data2, aes(x= cases))+ geom_histogram()
ggplot(data2, aes(x= country, y= cases)) + geom_col()
#옵션
ggplot(data2, aes(x= country, y= cases)) + geom_col()+
   coord_flip()
# ggplot(data2, aes(x=cases , y= country)) + geom_col()위 옵션과 같은 효과가 있음.
ggplot(data2, aes(x= country, y= cases)) + geom_col(fill = "blue")+#y축의 색을 입히는 방법
   coord_flip()

```
  
```{r}
  ggplot(data = diamonds, aes(x=carat,y=price))+ geom_point()
  ggplot(data = diamonds, aes(x=carat,y=price, col=cut))+ geom_point()

```
  
  -막대그래프에 2개 범주 내용 반영하기
```{r}
str(diamonds)
ggplot(diamonds, aes(x= color, fill= cut))+ geom_bar()
ggplot(diamonds, aes(x= color, fill= cut))+ geom_bar(position = "fill")
ggplot(diamonds, aes(x= color, fill= cut))+ geom_bar(position = "dodge")
```
  
```{r}
lesisure <- read.csv("leisure.csv")
str(lesisure)
ggplot(data= lesisure, aes(x= age, y=expense))+
  geom_line()
ggplot(data= lesisure, aes(x= age, y=expense, col=sex))+
  geom_line()
ggplot(data= lesisure, aes(x= age, y=expense, col=sex))+
  geom_line(size=1,linetype=1)
```

###막대그래프의 순서 변경
- reorder(): 
  원래 순서:aes(x=a, y=b)
  오름차순 정렬: aes(x=reorder(a,b),y=b)
  내림차순 정렬: aes(x=reorder(a,-b),y=b)
```{r}
mpg3 <-read.csv("mpg1.csv", stringsAsFactors = F)
drv_hwy <-mpg3 %>% 
  group_by(drv) %>% #drv
  summarise(mean_hwy=mean(hwy)) #범주별로hwy
str(drv_hwy)
ggplot(data = drv_hwy, aes(x=drv, y=mean_hwy))+
  geom_col()# 기본 정렬

ggplot(data = drv_hwy, 
       aes(x=reorder(drv, mean_hwy), y=mean_hwy))+
  geom_col()#오름차순 정렬

ggplot(data = drv_hwy, 
       aes(x=reorder(drv, -mean_hwy), y=mean_hwy))+
  geom_col()#내림차순 정렬


```
```{r}
ggplot(data = drv_hwy, 
       aes(x=reorder(drv, mean_hwy), y=mean_hwy))+
  geom_col()+
  labs(title ="그래프 제목", 
       subtitle = "그래프 소제목", 
       x="x변수명 입력",
       y="y변수명 입력",
       caption = "데이터 출처 입력력")


```

