---
title: "day220623"
output:  
    html_document:    
        toc: true
        toc_float: true
        keep_md: true
        
date: '2022-06-23 09:15:00'
---

```{r setup, include=FALSE}
knitr::opts_chunk$set(echo = TRUE)
```

## 복습
iris데이터, sepal.length, sepal.width 활용해서 종별로 산점도를 그리세요.
-제목과 x축, y축 제목을 변경하세요.
 +x축 길이, y축 너비
```{r}
library(ggplot2)
str(iris)
ggplot(iris, aes(x= Sepal.Length, y=Sepal.Width, colour= Species))+ 
  geom_point()+
  labs(title="길이와 너비", 
        x="길이",
       y="너비")

ggplot(iris, aes(x= Sepal.Length, y=Sepal.Width, colour= Species))+ 
  geom_point()+
  labs(title="길이와 너비", 
        x="길이",
       y="너비")+
  scale_color_manual(
    labels= c("setosa", "versicolor", "virginica"),
    values= c("orange","blue", "yellow")
  )



ggplot(economics, aes(x= pce, y=pop))+geom_point()

str(economics)


```
 

제 8장
통계(statistics): 수량 데이터에서 다양한 방법으로 새로운 사실들을 찾아내는 학문

1)기술통계
기술통계(descriptive statistics): 평균, 최솟값, 최댓값, 중앙값과 같은 데이터의 특징을 알려주는 값들

2)추론통계
추론통계(inferential statistics): 변수 간의 관계를 파악하고, 이를 토대로 변수 간의 인과관계나 새로운 사실들을 밝혀내는 것
(1)평균 차이 검정: 집단별로 평균의 차이가 실제로 있는가를 검정하는 것.
예) 고등학교 3학년 국어 점수가 남학생 평균:82.1, 여학생 평균 82.3점. 남여학생의 점수차는 0.2점이다. 위 내용은 단순히 "이번 국어시험 점수가 여학생이 남학생보다 0.2점 높다."는 결론을 통계적으로 검점해야 한다.

(2)교차분석(=빈도분석): 범주형 변수로 구성된 집단들의 관련성을 검정하는 통계 분석.

("카이제곱 검정, 카이스퀘어검정, 독립성 검정"이라고도 함)

교차분석 결과는 관계가 있다, 없다 등2가지입니다.

예)두개의 '소형 50세대와 대형 50세대'가 있는 아파트 2개 단지의 대소형 TV 소유 현황을 조사했다.
1번 단지는 대형 TV 90개, 소형TV 10개 => 아파트 크기와 TV크기는 관계 없음
2번 단지는 대형 TV 55개, 소형TV 45개 => 아파트 크기와 TV크기는 관계가 있다.

(3)상관관계분석: 변수 간의 상관관계(correlation)를 알아 보는 것. 
관계의 경우의 수는 -1<=r<=1 | 
     높은 관계(+-0.7 이상), 다소 높은 관계(+-0.4~+-0.7),
     낮은 관계(+-0.2~+-0.4), 관계 거의 없음(+-0.2 미만)
음의 상관관계: `
양의 상관관계: 우상향

(4)회귀분석: 독립변수와 종속변수간의 인과관계를 분석하는 것
독립변수(independent variable):영향을 주는 변수
종속변수(dependent variable): 영향을 받는 변수
예)"월급이 증가하면 외식횟수가 늘어날 것"
"월급"-> 독립변수, "외식횟수" -> 종속변수
즉 월급의 증감이 외식횟수에 미치는 영향을 확률적으로 분석하는 것이 회귀 분석이다.

2. 통계 검정
1) 가설(hypothesis):어떤 현상을 설명하기 위해서 가정하는 명제, 증명되지 않은 추정.
귀무가설(歸無假說):설정한 가설이 맞을 확률이 극히 적어서 처음부터 기각될 것으로 예상되는 가설
# 두 그룹 간의 평균차이가 없다

대립가설(對立假說):귀무가설이 기각될 경우 받아들여지는 가설 | 연구자가 검정하고자 하는 가설
# 두 그룹간의 평균차이가 있다

- hypothesis
- 연구 : 내가 궁금한 것을 찾는 것
- 남자와 여자가 키가 동일하다는 것?

- 가설검정에서 인정하는 유의 수준
 + 5%, 1%, 0.1% 또는 10%
-오차범위 내에 있느냐? 밖에 있는냐?
 - A후보의 44%, B후보의 42%

유의수준 > 0.05
  3 통계 분석 사례
- 남녀 등 두 집단의 평균 차이를 분석할 때는 독립표본 t검정을 한다. t.test() 사용. 

# 방법1 t.test(data=데이터세트, 종속변수(비교값) ~ 독립변수(비교대상))
# 방법2 t.test(데이터세트$종속변수(비교값) ~ 데이터세트$독립변수(비교대상))

예제) mpg1.csv의 trans 변수는 기어변속방법으로 auto(자동식)와 manual(수동식)가 있다. 두방식에 따라 cty평균이 통게적으로 유의미한 차이가 있는지 알아보자.
 %cty: 도시에서 1갤런당 달리는 거리.
    독립변수는 trans, 종속변수는 cty

t.test 
- 어떻게 데이터를 입력하는지 확인
- p-value, 유의수준 0.05 이상: 귀무가설 | 0.05이내: 대립가설
```{r}
mpg1 <- read.csv("mpg1.csv", stringsAsFactors = F)


```

- t.test검정
 + 귀무가설 : auto 와 manual 의 cty평균은 차이가 없다
 + 대립가설 : auto 와 manual 의 cty평균은 차이가 있다.
 
```{r}
t.test(data = mpg1, cty ~trans)
                    #종속변수(y값) ~ 독립변수(x값) 
                    #반응변수 ~ 설명변수수

```
 ## p-value =유의수준 : 'e-n'은 '10의 n승분의 1(1/10^n)'이며, 'e+n'은 '10의 n승(10^n)'을 의미한다.
1.263e-05= 1.263/100000
 
 ## auto는 15.96815, manual은  18.67532
이 검정의 결과로 auto와 manual의 평균은 차이가 있다. 대립가설을 채택할 수 있다.
 
 # 결론
 - cty평균거리는 자동식이 15.97마일, 수동식이 18.68마일이다. 유의수준(p)이 0.05보다 작아서 통계적으로 유의미한 차이가 있기 때문에 수동식의 평균이 자동시의 평균보다 약 2.7마일 길다고 할 수 있다. 
 + 주의사항 : 추론식이기에 '길다'라는 확정적인 표현 보다는 '길다고 할 수 있다'라고 추론식으로 쓰는 것이 좋다.  + 만약 p-value가 .05보다 크면 "유의수준이 0.05 보다 크기 때문에 자동식과 수동식의 평균은 통계적으로 유의미한 차이가 없다"라고 쓰면된다.
 -두 그룹의 평균 차이검정
  + 사전 필수 검증
  + 등분산 검정정
 
    + 두 그룹간의 분산이 비슷하면 -> t.test(모수검정
    )
    + 두 그룹간의 분신이 다르다면-> 비모수 검정
    + 귀무가설 : 두그룹간의 분이 비슷하다.
    대립가설: 두그룹간의 분산이 다름.
    
### 교차 분석
- 범주형 변수들이 관계가 있다는 것을 검정
- 비율에 차이가 있는지 검정
- 교차 분석 검정은 r의 chisq.test()함수로 진행
- 귀무가설 : trans에 따라 drv(4,f,r)의 차이가 없다.
- 대립가설 : trans에 따라 drv의 차이가 있다.
- 빈도표 / 비율
```{r}
table(mpg1$trans, mpg1$drv) #교차 분석

```
- 비율
```{r}
prop.table(table(mpg1$trans, mpg1$drv), 1)
```
- auto 4륜 구동(4)인 47.8%
- manual 전륜 구동(f) 54.2% 가장 많음
- 실제로 통계적으로 봤을 때, 차이가 있는지 검정
```{r}
chisq.test(mpg1$trans, mpg1$drv)
```
눈에 보이는 수치로만 통계를 믿지 말고 유의수준
