---
title: "day0622"
output:  
    html_document:    
        keep_md: true
date: '2022-06-22'
---

```{r setup, include=FALSE}
knitr::opts_chunk$set(echo = TRUE)
```

7장 결측치, 이상처리

결측치: 숫자(데이터: 문자 등도 포함)0이 아니라 데이터가 비어 있는 경우.
#주의: 결측치가 95%인데 나머지 5%의 데이터로 분석을하면 심각한 왜곡이됨니다.
결측치가 심하게 많으면 분석을 하지 말아야하지만, 적으면 제외하고 분석할 수 있습니다. 
결측치는 상황과 정도에 따라 분석 방법이 여러가지다. 


결측치 처리 방법 2가지
- 첫번째: 평균값을 넣었을 때, 예측 판매량
- 두번째: 결측치를 제거할 때, 예측 판매량


1)결측치를 확인하고 빈도 구하기
(1) 결측치를 확인: is.na()함수
##라이브러리 블러오기 
```{r}
library(dplyr)
library(ggplot2)

```

#데이터 불러오기
- 데이터를 불러오세요
```{r}
#코드청크
exam_na <- read.csv("exam_na.csv")
is.na(exam_na)#결측치 확인
```

is.na()= Is this yours? / YES or NO


##(2)결측치 빈도 구하기
- table():빈도구하기
```{r}
table(is.na(exam_na)) #데이터세트 전체의 결측치 빈도를 확인인
table(is.na(exam_na$korean)) #kroean 변수의 결측치 빈도를 확인
summary(is.na(exam_na))#데이터세트의 전체 변수별로 결측치 빈도를 확인
summary(exam_na)#데이터세트의 전체 변수

```

##결측치 처리 방법
-제거하고 처리하기
- 다른 값으로 대체하기
  +평균 입력

###(1) 결측치를 제외하고 분석하기
na.rm = T
```{r}
mean(exam_na$korean) #제외하기 전 

mean(exam_na$korean, na.rm = T) #제외 후 평균 값

```
###(2) 결측치가 있는는 행을 모두 제외하기: na.omit()
```{r}
na.omit(exam_na)
```
분석을 하기 위해서 쓰는 프로그램인데 이 함수를 사용할 시 설득력이 다소 많이 떨어 질 것 이다.

###(3) filter()활용
```{r}
exam_na %>% filter(is.na(korean))
```

```{r}
exam_na %>% filter(!is.na(korean))
```
'!' = '아니다'
filter(!is.na()) = 결측치가 아닌 행만 추출하라라
```{r}
exam_na %>% filter(!is.na(korean)&!is.na(english))
```
두개 조건을 만족하는 결과만 추출함함


결측치를 다른 값으로 대체하기
ifelse(is.na(변수),대체값, 변수)
- 만약~라면, 내가 무엇을 할 것이다.(가정법)
-만약 trans의 값이 3이라면, 결측치로 바꿔주세요. 나머지는 그대로 유지하세요.

```{r}
exam_na$korean #korean성적에서 4번째가 na

mean(exam_na$korean, na.rm = T) #결측값을 제외한 값의 평균

#결측값에 평균 입력
exam_na$korean <- ifelse(is.na(exam_na$korean), 90.25, exam_na$korean)

exam_na$korean

```

-imputation참고 자려 쓰기
  A Solution to Missing Data: Imputation Using R 
  https://www.kdnuggets.com/2017/09/missing-data-imputation-using-r.html)

[R] 결측값(NA) 제거, 대체 방법:
  https://velog.io/@lifeisbeautiful/R-%EA%B2%B0%EC%B8%A1%EA%B0%92NA-%EC%A0%9C%EA%B1%B0-%EB%8C%80%EC%B2%B4-%EB%B0%A9%EB%B2%95

## 이상치
- 데이터의 특정 값이 뭐가'이상'이 있다.
- Case 1 : 정해진 범주에서 벗어난 데이터
    +2000년 4월 30일/ 2000년 40월 30일 ---> 9999
    
- Case 2 : 숫자 / 아웃라이어(outlier) / 극단값
 +평균 : 평균임금 320만원 / 손흥민 몇십억원
 
 
 2)이상치 처리 :ifelse()로 수치를 변환
```{r}
mpg1_out <-read.csv("mpg1_out.csv")

mpg1_out$trans <-ifelse(mpg1_out$trans ==3 , NA, mpg1_out$trans) # mpg1_out %>% filter(trans != 3)
table(is.na(mpg1_out$trans))
```
 -결측치 제거
```{r}
result <- mpg1_out %>% filter(!is.na(trans))
table(is.na(result$trans))
```
 
 ###극단치 처리
 - 숫자 데이터 boxplot()
 - boxplot()함수를 통해서 극단치가 있는지 없는 확인 가능
 - IQR: 3사분위~1사분위
 - 경계값: IQR+IQR*1.5상한 / IQR - IQR*1.5 하한
```{r}
mpg1 <-read.csv("mpg1.csv")
boxplot(mpg1$cty)
boxplot(mpg1$cty)$stats #1개 변수의 통계값
```
 상위 경계값 위 동그라미가 극단치
 
