---
title: "day0620"
output:  html_document:    keep_md: true
date: '2022-06-20'
---

```{r setup, include=FALSE}
knitr::opts_chunk$set(echo = TRUE)
```

## #제목(타이틀)

# 제 3장 데이터의 구조

1. 용어의 이해
(1) 변수의 개념 
수는 상수와 변수로 구분됨, 변수(variable)는 변사는 후 예: num_vector = c(1, 2, 3), iris <- iris
객체(변수)이름 <- 테이터 / '<-"연산자 대신에 '='를 사용하기도 함, '='는 최상위 수준에서만 사용 할 수 있으며 하위 수준에서는 오류가 발생함. '<-'어디서도 사용 가능
```{r}
a <- b<- 1 (o)
a
b
a <- b= 1 (x)
```

변수에 문자 넣기 
```{r}
a <- hello #(x)
a <- "hello"#(o)
```

```{r}
a<-c(1,2,3)
a
mean(a) #평균값 구하기
max(a)#최대값
min(a)#최소값
rm(a) #데이터를 삭제하다는 뜻, remove의 약자
```

2. 데이터 구조
1) 벡터
(1) 벡터의 종류
벡터(Vector)는 같은 유형으로 구성된 1차원 데이터 구조: 숫자형(numeric):(4칙연산: 소수점, 정수, 무리수 등 모든 수), 정수형(interger):(-1, 0, 1), 문자형(character), 범주형(factor):(데이터가 일정 범위나 기준에 따라 유형으로 분류되는 벡터), 논리형(logic):(참(TRUE)과 거짓(FALSE) 논리값)
(2)벡터 
```{r}
logical_vector <- c(TRUE, FALSE)
logical_vector
class(logical_vector)

#c( ) : 복수 데이터 입력시 사용한다. 
a<- c(1,2)
class(a)

b<- c(1,2, "hello")
class(b)


d <- c(TRUE, FALSE)
class(d)

e <- c(TRUE, FALSE, "true")
class(e)

#문자형이 데이터에 삽입 되었을 경우 문자형으로 데이터로 뜸
```

#4장  데이터를 불러오고 저장하기
1. 내장 데이터 활용
1)R 내장 데이터
R을 학습하는 데 유용한 데이터세트(dataset)를 제공하고 있다. = data() 함수로 알 수 있다.




