---
title: "day220621_2"
output:  html_document:    keep_md: true
date: '2022-06-21'
---

```{r setup, include=FALSE}
knitr::opts_chunk$set(echo = TRUE)
```

p.98
#분석 프로세스

데이터 전처리르 위한 도구 dplyr
데이터 전처리를 위한 도구 data.table

dplyr : 10 GB이내
data.table : 50GB이상

배움의 측면
dplyr 매우 쉬움
data.table 어려움

##제 6장 데이터 가공
1. 데이터 전처리(data preprocessing) : 원본 데이터(raw data)에서 필요한 데이터을 추출하는 작업, 데이터를 합치거나 분리해서 새로운 데이터를 만드는 작업, 데이터들로 그룹을 만들어 분석하는 작업등 여러 방법으로 가공하는 방법.

라이브러리 불러오기
```{r}
install.packages("dplyr")
library(dplyr) #패키지 구동

mpg1 <- read.csv("mpg1.csv", stringsAsFactors = F)
#'stringAsFactors = F'가 없으면 문자형 벡터가 범주형 벡터로 불러와져서 분석할 때 문제가 발생할 수 있음음
```
2 변수 이름 바꾸기 : rename()
rename() : 데이터센트에 있는 변수 이름을 빠꿔줌
방법 1
데이터세트 <- 데이터세트 %>% rename(새변수이름1= 기존이름1, 새변수 이름2= 기존이름2,...)
```{r}
mpg1_new1 <- mpg1 %>% rename(transmision = trans, drive_method =drv, city = cty)
```

방법 2
데이터세트 <- rename(데이터세트, 새변수이름1= 기존이름1, 새변수 이름2= 기존이름2,...)

```{r}
mpg1_new2 <- rename(mpg1, transmision = trans, drive_method =drv, city = cty)
```

3. 빈도분석: count()
count(): 데이터세트의 범주형 변수에서 범주들의 빈도를 세는 table()함수와 같은 기능을 합니다. 그러나 count() 함수의 명령어를 쓰는 방식은 다르다.

예)
count(데이터세트, 변수)
table(데이터세트$ 변수)
```{r}
count(mpg1, trans)
```
```{r}
table(mpg1$trans)
```





4. 데이터 세트에서 일부 열을 추출하기 
select: 컬럼명 추출
filter: 행 추출(조건식)
group by: 
summarize():
```{r}
str(mpg1)
data2 <- mpg1 %>% select(drv, cty, hwy)
data4 <- mpg1 %>% select(drv, cty, hwy) %>% filter(drv == "f")
# %>% 단축키  ctrl + shift + m
```
```{r}
str(mpg1)
data3 <- select(mpg1, drv, cty, hwy)
data5 <- filter(data3, drv == "4")

```
교재 p99~120
#파생변수 만들기 

데이터 미리보기

