---
title: "day220621"
output:  
  html_document:    
    keep_md: true
date: '2022-06-21'
---

```{r setup, include=FALSE}
knitr::opts_chunk$set(echo = TRUE)
```

##제 4장
#1 내장 데이터 활용
1) 내장 데이터
R은 학습하는데 유용한 데이터세트(dataset)를 제공하고 있다. 데이터세트는 데이터들의 집합체이다.
```{r}
data()
```
R에 내장되어 있는 주요 데이터 세트
```{r}

AirPassengers	#1949~1960년의 월 단위 항공기 승객수
airquality	#1973년 미국 뉴욕의 대기질 조사 자료
cars	#자동차 스피드와 제동거리
mtcars	#다양한 자동차들의 거리주행 테스트 결과
iris	#붓꽃의 꽃받침 길이와 너비, 꽃잎 길이와 너비, 종별 자료
Titanic	#침몰된 타이타닉호에서 생존한 승객수
USArrests	#미국의 주별 강력 범죄 현황

```
2)ggplot2 패키지 제공 데이터 세트
R에서 데이터를 시각화하는 데 매우 유용하게 활용되는 ggplot2 패키지도 다양한 학습 데이터 세트를 제공합니다. 
diamonds : 다이아몬드의 가격과 특징 데이터
economics: 미국 경제에 관한 시계열 데이터
midwest : 미국중서부 지역의 인구 통계
mpg: 인기 자동차의 연료 경제성 데이터터
```{r}
library(ggplot2)
str(economics)
```

#2 워킹 디렉터리 지정하기 
데이터 분석을 위해 컴퓨터에서 파일을 불러올 때는 파일이 저장되어 있는 폴더를 작업장 소인 워킹 디렉터리 (working directory)로 지정해야합니다. 그러지 않으면 "파일이나 디렉터리가 없다"는 경고 메시지가 뜨고 파일이 열리지 않습니다.

경고 메시지 
Error in file(file, "rt") : cannot open the connection
In addtion: Warning message: In file(file, "rt") : cannot open file 'read_exam2.txt': No such file or directory

방법 1
[Session -> Set Working Director -> Choose Directory -> 윈도우의 폴더 탐색기 -> 폴더 선택 -> 열기]

방법 2
setwd()함수를 이용해 "폴더 경로"를 적으면 됨
```{r}
setwd("C:/Users/human/Desktop/R_lecture/source/rmb/rmb_0621/")
getwd()
```

방법 3
[Tools -> Global Options -> General -> Default working directory의 Browse -> 파일 타맥기에서 폴더 지정 -> OK] 

#3 외부 데이터 불러오기
1) 엑셀 파일 불러오기
엑셀의 데이터 구조는 데이터프레임과 같습니다. csv파일과 xlsx파일 불러오는 방식은 다름

(1)csv파일
read.csv("파일 이름")
```{r}
read.csv("student.csv")
```

(2)엑셀파일 
read_excel()로 불러 오는 것이다. read_excel()함수는 R의 기본 함수가 아니다. 그래서 readxl패키지를 설치하고 구동한 후에 사용할 수 있다. 그 다음 library()로 readxl를 읽고 난 다음 read_excel("파일 명")을 사용한다.


```{r}
library(readxl)
read_excel("student_xl.xlsx")

```

(3)엑셀 시트에서 제목을 제외하고 불러오기
```{r}
read.csv("student1.csv")#첫줄을 제외하지 않고 불러온 경우
```
```{r}
read.csv("student1.csv", skip=1)
```
(4)엑셀 파일에 있는 복수의 시트에서 특정 시트 불러 오기
엑셀 파일에서 2개 이상의 시트(sheet)가 있을 때 별도 지정없을 시 첫 번째  시틀르 불어 온다. 다른 시트를 부를 때는 'sheet='를 사용한다.
```{r}
read_excel("student1_xl.xlsx") #첫 번째 시트 부르기

```
```{r}
read_excel("student1_xl.xlsx", sheet = 2) #두 번재 시트 불러오기

```

2)txt 파일 불러오기
txt파일은 R에 내장 되어 있기 때문에 read.table("파일명.txt")로 부른다. 
(1)탭으로 구분된 txt파일 불러 오기
```{r}
read.table("student1.txt")
```
(2)세미콜론, 쉼표로 구분된 데이터 불러오기
파라미트 sep(separate): 구분 방식을 지정함
```{r}
read.table("student2.txt")
read.table("student2.txt", sep=";") 

``` 
```{r}
read.table("student3.txt")
read.table("student3.txt", sep=",")
```
(3)헤더 관리하기
엑셀 파일과 txt파일의 차이
header은 유형을 말한다. (예를 들어no, sex, height, weight등)
그리고 header가 없을 시 'header=F'를 사용하고, 'header=T'는 유형이 있을 때 사용하다. 
```{r}
read.table("student1.txt", header= T)
```

```{r}
read.table("student1.txt", header= F)
```
엑셀 파일에서 헤더가 없을 때
```{r}
read.csv("student2.csv") #첫 번째 항을 헤더로 인식한다. 
```
```{r}
read.csv("student2.csv", header = F) #헤더가 없다고 성정함
```

헤더가 없는 열에 이름을 지정하기 
colnames(객체이름)<- c("열이름", "열이름", "열이름", "열이름", ...)
```{r}
stu2<-read.csv("student2.csv",header = F)
colnames(stu2) <- c("no", "sex", "height", "weight")
stu2
```

3) SPSS파일 불러오기 
read.spss()는 foreign패키지에 있다. 
```{r}
# install.packages("foreign")
library(foreign)

read.spss("student.sav")
stu<-read.spss("student.sav")

```

##제 5장 데이터 연산과 기본 함수
1. 데이터 연산
1) 산수 연산 
"+","-","*","/"
"%/%": 나누기의 몫    5%/%2 = 2
%%: 나누기의 나머지   5%%2  = 1   
^()== "**": 제곱             5^(2) = 25 == 5**2

3)숫자 연산 문법
(1)a:z
a부터 z까지를 의미한다. 숫자, 색인 번호가 모두 가능하다.
1:5 =>[1] 1 2 3 4 5
5:1 =>[1] 5 4 3 2 1

x<- c(1,3,5,7,9)
x[1:3]=>[1] 1 3 7

(2)seq(form, to, by=)
a부터 z까지 증가하거나 감소하는 숫자나 색인을 반환합니다. 

```{r}
seq(1,9)
seq(9,1)
seq(1, 9, by=2)
seq(9, 1, by=-2)
```
(3)rep(x, each=, times=)
rep(repeat): x값을 반복하는 방법
```{r}
rep(c(1:3), each=2)
rep(c(1:3), times=2)
rep(c(1:3), each=2, times=2)
```
2 데이터 구조를 알아보는 함수
head():데이터세트에서 행의 앞부분부터 6개행만 출력
```{r}
head(iris) #앞 6개 행
head(iris, 2) #앞 2개 행
```

tail():데이터세트에서 행의 뒷부분부터 6개행만 출력
```{r}
tail(iris) #뒤에서 6개 행
tail(iris, 2) #뒤에서 2개 행
```

str(): 데이터세트의 구조와 유형 출력
```{r}
str(iris)
```

View():데이터세트를 엑셀 형식으로 출력
```{r}
View(iris)
```

dim():데이터세트의 행과 열의 개수 출력
```{r}
dim(iris)
```

length(): 데이터세트의 열의 개수 출력력
```{r}
length(iris)
```

class():데이터세트의 유형을 출력
```{r}
class(iris)
class(iris$Sepal.Length)
class(iris$Species)
```

ls():데이터세트의 벡터 이름을 출력
```{r}
ls(iris)
```

4 빈도 분서
1) 빈도 구하기 
빈도분석:table(데이터세트$범주형 변수)
```{r}
mpg1 <- read.csv("mpg1.csv", stringsAsFactors = T)
str(mpg1)#출력하기
table(mpg1$trans)#trans의 범주별 빈도 분석
```
교차 분석하기: table(데이터세트$변수1, 데이터세트$변수2)

```{r}
table(mpg1$trans, mpg1$drv)
```
2) 빈도의 비율 구하기

1단계 : a <-table()
2단계 : prop.table(a) #prop.table(table())도 같음 

```{r}
a<-table(mpg1$trans)
prop.table(a)
```
```{r}
b<-table(mpg1$trans, mpg1$drv)
prop.table(b)
```

3)행과 열의 비율 형식 맞추기
prop.table() 함수는 교차분석으로 분할된 전체 집단의 비율 합이 1이 되도록 집단별 비율을 출력합니다. 
prop.table(a)을 보면 2개 집단의 비율 합이 1입니다. 
prop.talbe(b)에서는 분할된 6개 집단의 빈도비율의 합이 1입니다. 

prop.talbe(table(),1) :행의 합이 1이 되도록 비율을 표시
```{r}
prop.table(b, 1)
```

prop.table(table(),2) :열의 합이 1이 되도록 비율을 표시
```{r}
prop.table(b,2)
```

4) 소수점 아래 자리수 지정: round()함수
round(숫자 또는 계산 함수, 소수점 자릿 수) 
```{r}
round(0.3252546 ,4)
```
```{r}
round(prop.table(table(mpg1$trans)),2)
```